【裁判字號】    99,重上更(三),127
【裁判日期】    990909
【裁判案由】    毒品危害防制條例
【裁判全文】
臺灣高等法院刑事判決           99年度重上更(三)字第127號
上  訴  人
即  被  告  戊○○
選任辯護人  鄭成東律師
上  訴  人
即  被  告  甲○○
選任辯護人   余西鈞律師
上  訴  人
即  被  告  丙○○
選任辯護人   顏瑞成律師
上列上訴人因毒品危害防制條例案件，不服臺灣桃園地方法院96
年度訴字第476號，中華民國96年9 月20日第一審判決（起訴案
號：臺灣桃園地方法院檢察署95年度偵字第21788號），提起上
訴，判決後，經最高法院第三次發回更審，本院判決如下：
    主  文
原判決關於戊○○、丙○○、甲○○有罪部分均撤銷。
戊○○所犯如附表一編號一至五所示之罪，各處如附表一編號一
至五各主文欄所示之刑；附表一編號一至五各沒收欄所示之物品
，均沒收如各該欄所示。應執行有期徒刑貳拾伍年，附表一編號
一至五各沒收欄所示之物品，均沒收如各該欄所示。
丙○○所犯如附表一編號一至五所示之罪，各處如附表一編號一
至五各主文欄所示之刑；附表一編號一至五各沒收欄所示之物品
，均沒收如各該欄所示。應執行有期徒刑貳拾年，附表一編號一
至五各沒收欄所示之物品，均沒收如各該欄所示。
甲○○所犯如附表一編號四至五所示之罪，均累犯，各處如附表
一編號四至五各主文欄所示之刑，附表一編號四至五各沒收欄所
示之物品，均沒收如各該欄所示。應執行有期徒刑拾壹年陸月，
附表一編號四至五各沒收欄所示之物品，均沒收如各該欄所示。
    事  實
一、甲○○前因施用第一級毒品案件，於民國93年11月22日為臺
    灣板橋地方法院以93年訴字第1506號判處有期徒刑7 月確定
    ，並於94年10月24日執行完畢（於本案構成累犯）。
二、戊○○、丙○○、甲○○與乙○○（業經本院前審判決確定
    ）均明知海洛因係毒品危害防制條例所明定列管之第一級毒
    品，不得非法持有、販賣。戊○○、丙○○、甲○○、乙○○均有施用海洛因之習慣，因施用毒品花費甚鉅，且尋找來
    源不易。戊○○乃於95年7、8月間某日，向乙○○提議共同
    販賣海洛因，以支應其等施用海洛因之費用，獲乙○○應允
    ；戊○○又於95年8 月30日某時，以上開理由，邀集丙○○
    共同販賣海洛因，亦獲同意；另於95年10月6 日某時，在其
    所承租之桃園縣桃園市○○路270之3號4 樓處所，以相同理
    由，邀集甲○○，共同販賣海洛因毒品，同獲應允。嗣由戊○○與丙○○、乙○○，或由戊○○與丙○○，或由戊○○
    與丙○○、甲○○，分別共同基於販賣海洛因以資牟利之犯
    意聯絡，由戊○○於不詳時、地向姓名年籍不詳之成年人處
    ，以不詳之價格，販入不詳數量之海洛因以供販售。戊○○
    、乙○○於丙○○加入後，其等三人，先以丙○○所承租位
    在桃園市○○路地址不詳之某住處為據點，嗣戊○○另於95
    年9月15日起，租用桃園縣桃園市○○路270之3號4樓處所為
    據點，由丙○○、乙○○（乙○○至95年9 月27日因另案遭
    羈押時止）、甲○○（95年10月6 日加入）等人負責以行動
    電話接聽不特定之人撥來購毒之電話（戊○○若有餘暇，亦
    親自接聽電話）、運送海洛因至指定之交易地點予客戶及向
    客戶收取海洛因交易之款項；而毒品交易所收得之款項，則
    均交由丙○○統籌保管後再轉交予戊○○；丙○○、甲○○
    及乙○○等人則以免費取得戊○○供給之生活食宿部分所需
    及免費海洛因毒品施用，作為從事販毒集團工作之報酬（此
    部分轉讓及施用毒品部分，公訴意旨僅敘述此乃戊○○給予
    丙○○、甲○○、乙○○等人之報酬之一，並無指明各次轉
    讓及施用之方式、時間、地點或轉讓之數量等構成要件之具
    體事實，此部分尚未合起訴之程式，揆其真意應無起訴此部
    分犯罪之意思，本院自無從審理，附此敘明）。茲將其等各
    次之犯行分述如下：
(一)、戊○○、丙○○、乙○○，共同基於販賣海洛因之犯意，以
    丙○○位在桃園市○○路租屋處為販毒據點，李世慶以0000
    000000號行動電話，於99年9月9日晚上7 時18分許，撥打乙○○所有門號0000000000號電話，約定在桃園市○○路2 段
    205 號之全聯社賣場附近交易，販賣新臺幣（下同）1000元
    ，數量不詳之海洛因給李世慶，嗣乙○○於通話後某時，由
    丙○○交付欲攜往交易數量不詳之海洛因予乙○○，乙○○
    依約前往約定上開地點，交付數量不詳之海洛因給李世慶，
    並取得販賣海洛因之代價1000元（即附表一編號一）。嗣雙
    方完成毒品交易後，李世慶於同日晚上7 時40分許，在桃園
    市○○路○段205號前附近，為警查獲，並於李世慶所駕駛車
    輛上扣得海洛因一包（淨重0.11公克，空包裝重0.21公克）
    。
(二)、戊○○並自95年9月15日起，租用桃園縣桃園市○○路270之
    3號4樓處所為販毒據點。戊○○與丙○○、乙○○或戊○○
    與丙○○或戊○○與丙○○、甲○○間，即以上開分工方式
    ，伺機向不特定之人販賣海洛因，各於附表一編號二至五各
    欄所示之時間、地點，推由附表一編號二至五各欄所示所列
    之人，以表列之各行動電話接聽購毒者撥來之電話，並約定
    各交易地點後，隨即於附表一編號二至五各通話時間點後某
    時，推由附表一編號二至五各欄所示之人攜帶海洛因前往交
    易；其中除附表一編號五之交易未完成（詳後敘）之外，其
    餘各次交易之數量、金額俱如數交付如附表一編號二至四各
    交易過程欄所載。嗣於95年10月12日下午5 時22分許（即附
    表一編號五），由綽號「小青」之不詳姓名之成年女子，以
    附表一編號五所示電話號碼，撥打丙○○表列之行動電話，
    雙方原約定交易3000元海洛因，旋因「小青」又於同日下午
    5 時31分，以電話連絡丙○○，改為交易2000元海洛因，遂
    由甲○○攜帶約2000元價格，不詳數量之海洛因，至桃園縣
    桃園市○○路與經國路口之麥當勞後門，欲與姓名年籍不詳
    綽號「小青」之女子交易毒品時，甲○○發現埋伏之員警，
    隨即逃逸，並將該次交易之毒品海洛因丟棄於該交易地點附
    近之某處河流中，警方並於當日稍晚之晚間7 時許，在桃園
    縣桃園市○○路270之3號之後巷內及南平路與中正路口處，
    持原審法院核發之搜索票及台灣桃園地方法院檢察署檢察官
    核發之拘票，陸續逮捕戊○○、丙○○、甲○○等人（乙○○則於95年9 月27日已因另案遭羈押），並扣得丙○○所有
    插用0000000000號、0000000000號SIM卡之行動電話各一支
    ，因而循線查獲上情。
三、案經桃園縣政府警察局報請台灣桃園地方法院檢察署檢察官
    偵查起訴。
    理  由
壹、程序方面：
一、按被告以外之人於審判外之言詞或書面陳述，除法律有規定
    者外，不得作為證據，刑事訴訟法第159條第1項固有明文，
    惟被告以外之人於偵查中向檢察官所為之陳述，除顯有不可
    信之情況者外，得為證據；另被告以外之人於檢察事務官、
    司法警察官或司法警察調查中所為之陳述，與審判中之陳述
    不符時，其先前之陳述具有較可信之特別情況，且為證明犯
    罪事實存否所必要者，得為證據，同法第159 條之1、第159
    條之2亦有明文。而依第159 條之1傳聞法則例外之立法理由
    ，乃檢察官代表國家偵查犯罪，原則上能遵守法定程序，且
    被告以外之人如具有具結能力，仍應依法具結，以擔保其據
    實陳述，故該條第二項規定「除顯有不可信之情況外」，應
    係指被告以外之人於偵查中向檢察官所為之陳述，不論是言
    詞或書面，有未遵守法律規定之情形，即檢察官於偵查中所
    為之證據調查，須係出於違法取供者、或具有具結能力之被
    告以外之人，未依法命其具結之情況，始無證據能力。查本
    案共同被告丙○○、甲○○及同案被告乙○○於警詢之陳述
    ，就其他共同被告而言，係屬審判外之陳述，本不得作為證
    據，況其等於警詢中之陳述與審判中之陳述，就本案待證之
    事實尚無不符，應非證明犯罪事實存否所必要者，揆諸前揭
    說明，認無證據能力。又證人丁○○、李世慶於警詢之陳述
    ，屬審判外之陳述，且其等於警詢中之陳述與審判中之陳述
    ，就本案待證之事實尚無不符，亦非證明犯罪事實存否所必
    要者，應無證據能力。至於共同被告丙○○、甲○○於偵查
    中之陳述，就其他共同被告而言及證人丁○○、李世慶於偵
    查中之證述，檢察官未依法命其具結部分，因未遵守法律之
    規定令證人具結，是上開證人於偵查中之陳述，認無證據能
    力。除以上被告等及其等辯護人分別爭執其「供述證據」之
    證據能力，經本院認定為無證據能力外。以下所援引之「供
    述證據」，並無證據證明係公務員違背法定程序所取得，檢
    察官、被告及其等之辯護人均未主張排除其證據能力，且迄
    於本院言詞辯論終結前亦均未表示異議，本院經審酌以下所
    援引之「供述證據」既非公務員違背法定程序所取得，徵之
    刑事訴訟法第159條之5之規定，認均有證據能力。
二、又按通訊監察錄音之譯文，僅屬依據監聽錄音結果予以翻譯
    之文字，固具文書證據之外觀，但實際上仍應認監聽所得之
    錄音帶或光碟，始屬調查犯罪所得之證物，此乃刑事訴訟法
    第165條之1第2 項所稱之證物，如其蒐證程序合法，並經合
    法調查，自具證據能力，故檢察官如提出通訊監察錄音之譯
    文為其證據方法，實乃以其監聽所得之錄音帶或光碟，為調
    查犯罪所得之證物，法院本應依刑事訴訟法第165條之1所列
    之方法調查，以判斷該錄音帶或光碟是否與通訊監察錄音之
    譯文相符，而監聽錄音製作之譯文，雖通常為偵查犯罪機關
    單方面製作，然若被告或訴訟關係人對其真實性並無爭執，
    經法院於審判期日提示譯文供當事人辨認、表示意見並為辯
    論者，程序自屬適法（參最高法院95年度台上字第295號、
    94年度台上字第4665號判決意旨）。本件刑事警察局對關於
    本案之相關行動電話施以通訊監察，事前均經檢察官依職權
    核發通訊監察書，此有通訊監察書及電話附表在卷可參（見
    臺灣桃園地方法院檢察署95年度聲監續字第745 號卷第3、4
    頁，第1009號卷第1、4、5頁，第873號卷第1、3頁，第1112
    號卷第1、2頁，第1161號卷第1、2、5、6頁，第879 號卷第
    1、2頁），程序未見違法情事。又刑事警察局依通訊監察錄
    音所製作之譯文，經本院提示予被告及其等辯護人辯認、表
    示意見並為辯論，依上開說明，本案卷內有關違反毒品危害
    防制條例案件之通訊監察譯文，應有證據能力。
三、本件認定事實所引用之卷內其餘所有文書證據及物證（即卷
    附帳冊、房屋租賃契約書、搜索扣押筆錄、鑑定報告書等）
    之證據能力部分，並無證據證明係公務員違背法定程序所取
    得，檢察官、被告及其等之辯護人未主張排除前開文書證據
    及物證之證據能力，且迄於本院言詞辯論終結前均未表示異
    議，本院經審酌前開文書證據及物證並非公務員違背法定程
    序所取得，亦無刑事訴訟法第159條之4顯有不可信之情況，
    故上揭文書證據及物證，均有證據能力。
貳、實體方面
一、上訴人即被告戊○○部分：
    訊之上訴人即被告戊○○矢口否認上揭犯行，辯稱：乙○○
    於原審證稱其於7、8月間販賣毒品不實在，其於9 月中才承
    租南平路房屋，如何能販賣海洛因；10月9 日當日，曾到南
    平路租屋處，丙○○不在，但他的行動電話響了，其便幫他
    接，是丁○○打來的，過了三分鐘，丁○○又打，可是丙○○沒有來，其就走了，其自始至終均未販賣毒品云云。惟查
    ：
(一)、上訴人即被告丙○○以證人身分於原審證稱：約95年8月底9
    月初到95年10月這段期間，戊○○有請伊替他送過毒品，都
    是送毒品海洛因，剛去的時候，乙○○也有叫伊替他送海洛
    因給不認識的人。有時候伊幫戊○○送毒品給買毒之人，會
    由戊○○先跟購買毒品的人約定好，然後由伊送貨，戊○○
    會在桃園市○○路租屋處交給伊。也有一種情形是由伊接電
    話，然後約定交易，然後由伊交貨給買毒者，毒品仍是戊○○提供的，如果戊○○不在該租屋處時，他會把毒品留下來
    。另外也有一種情形是由乙○○接電話，然後由伊出面交付
    毒品。乙○○在集團裡面，有擔任送貨，也有與購毒者約定
    交易之工作，此時毒品也是戊○○留下。由伊送貨的時候，
    戊○○有時交給伊，有時透過乙○○交給伊；戊○○所交付
    之毒品，是已經分裝好的一小包一小包，一包是一千元之量
    。伊去交易所收到的錢，戊○○來的時候，就交給他。甲○○在這個集團裡面的角色，也是負責跑腿、接聽電話，甲○○也幫戊○○送過海洛因毒品。伊等幫忙送毒品代價就是得
    到免費毒品，及去南平路租屋處有得吃，肚子餓就自己拿來
    吃等語（見原審卷(二)第72至84頁）。又同案被告乙○○亦以
    證人身分於原審證稱：伊有幫戊○○賣過海洛因，大約從95
    年間開始，伊先認識戊○○，又經過戊○○介紹認識丙○○
    ，一開始是在95年3 月中旬，伊與戊○○兩人都有毒癮，找
    不到人買毒品，戊○○就打電話給丙○○去找毒品，就此認
    識。因為大家都有毒癮，到95年7、8月份時戊○○提議要賣
    毒品，記得當時是戊○○與伊兩人毒癮發作時，戊○○跟伊
    說的，然後伊等就開始賣。分工方式是伊負責接電話及送毒
    品，丙○○負責送毒品，戊○○提供毒品。販毒的錢之所以
    都交給戊○○，是因為毒品是戊○○提供的，所以伊等祇得
    到免費吃住及少量毒品施用的利益。販賣毒品具體的實施方
    式就是有人打電話給伊或丙○○說要買毒品，先與買方談好
    價錢及交貨地點，再跟丙○○說，毒品就由丙○○負責拿出
    來，由他自己或由伊拿毒品去給買家，通常每次交易金額為
    一千元，交易地點大部分在南平路戊○○租屋處的附近。戊○○會將毒品放在南平路租屋處，交易前是由丙○○親手交
    給伊已經分裝好的每包重量相同之海洛因，如果有人買超過
    一千元以上，伊會向丙○○報告，他就會處理等語（見原審
    卷(二)第112至118頁）；上訴人即被告甲○○於本院審理時坦
    認從95年10月5日或6日開始到戊○○南平路住處參與販毒，
    我負責送海洛因給購毒者及收取款項等語（見本院卷審判筆
    錄第12頁），又其於原審證稱：其幫助戊○○及丙○○送海
    洛因給買家，當時因為沒錢買毒品，伊就打電話給丙○○，
    說伊沒有錢，問丙○○可否救伊，他們就要伊上去，之後戊○○就說伊這樣不是辦法，並以提供毒品作代價，要伊幫忙
    戊○○送毒品給別人。那時藥癮發作，伊就答應了。伊大概
    送了十幾次，每次送毒品的量約一、二千元，交易地點大部
    分在南平路與經國路口的麥當勞。每次送毒品都是丙○○告
    訴伊交易對象及地點，收受之錢交給丙○○，丙○○叫伊去
    送毒品時，戊○○都在旁邊，交毒品給伊去送貨的人也是丙○○，丙○○之毒品從一個房間裡面拿出來，伊有進入過，
    但伊不知道毒品放在房內何處。拿毒品給伊等免費施用的有
    時是戊○○，有時是丙○○，因為當初叫伊送毒品的人是戊○○，所以毒品應該是戊○○所提供的等語（見原審卷(二)第
    119至124頁）。互核被告丙○○、同案被告乙○○、被告甲○○之上開證詞相互間均無矛盾，且就被告戊○○如何起意
    與其他成員共同販賣海洛因、及各成員如何分工進行交易及
    所販賣毒品所獲得之報酬等均證述相符，堪認被告戊○○確
    與其他被告分工共同販賣毒品之犯行。至證人即同案被告乙○○於本院審理時雖證稱其所販賣之海洛因是何人提供並不
    知情，並拒絕回答何人主使販賣毒品，然經本院提示其原審
    具結之證詞筆錄後，其表示於原審所述實在（見本院審判筆
    錄第6至7頁），則堪認其於本院所述或因時日已久或因避重
    就輕，所述均難據為被告戊○○有利之認定。
(二)、再按被告戊○○販賣第一級毒品犯行，除據上揭共同被告即
    證人丙○○、甲○○及同案被告乙○○證述明確外，復有證
    人丁○○於原審具結證稱：（問：提示偵卷第327 頁之對話
    【即附表一編號四之犯行】這是你與誰的對話？）阿德（即
    戊○○）。（問：你與他當天的談話內容為何？）買海洛因
    。（該次有無完成交易？）有。（問：由誰送貨給你？）丙○○。（問：最後一欄中說的你現在可以下來了，是何意？
    ）我跟戊○○說我到了的意思。（問：後來交貨的人是誰？
    錢付給誰？）丙○○。（問：這次內容是否表示你要去找戊○○拿毒品？）是的等語（見原審卷(二)第177至179頁）。準
    此，足見被告戊○○確有如上揭所述與其他被告分工共同販
    賣毒品之犯行。此外，亦有證人即購毒者丁○○、李世慶於
    原審以證人身分具結證述各次購毒之過程，即由買家撥打附
    表一各欄所列之該販毒集團成員使用之電話後，該集團推由
    附表一各欄所列之成員外出交易等情甚詳（見原審卷(二)第17
    1至180、234至237頁），並有被告等人各次販賣毒品之通訊
    監察譯文可稽（見偵卷第77至80、269至270、310、314至31
    5 頁）。該通訊監察譯文之對話內容均顯示一般販毒對話中
    常見之「一張」、「一個」（即代表一千元量之毒品）等行
    話，亦經證人丁○○及共同被告丙○○、甲○○證述明確（
    見原審卷(二)第74、119、179頁），均可證被告等人確有以電
    話與買家聯絡毒品交易之情，且該販毒集團以電話與買家聯
    絡毒品交易之情，亦為被告丙○○、甲○○及同案被告乙○○等供承不諱；並有自購毒者李世慶（即附表一編號一之犯
    行）身上所扣得之毒品海洛因一包（淨重0.11公克，空包裝
    重0.21公克）扣案可稽，及有該等毒品之法務部調查局95年
    10月2日調科壹字第09523022600號鑑定書一紙在卷可憑（見
    偵卷第268 頁），復有被告等聯絡販賣毒品所用之行動電話
    扣案可佐。綜上，被告戊○○以負責取得毒品海洛因，與其
    餘被告丙○○、甲○○及同案被告乙○○以上開事實欄所載
    之分工方式，共同販售毒品海洛因多次之犯行，洵屬明確，
    被告戊○○之辯解，乃屬卸責之詞，不足為據。
(三)、又被告戊○○以其於95年9 月中始承租南平路房屋，並提出
    租賃契約為佐，據此否認同案被告乙○○之證詞及95年9 月
    間之犯罪與伊有關云云。經查，證人即南平路房屋出租人張
    素湄於本院前審審理時證稱：戊○○應該是在9 月15日簽約
    當天才進住等語（見本院更（二）審卷第201 頁），則被告
    戊○○於95年9 月15日始住進該屋尚非無據，而被告丙○○
    與同案被告乙○○卻證稱：戊○○於95年8、9月份在伊南平
    路租屋處交付毒品給伊等去交貨等語，即與上揭被告戊○○
    實際開始承租南平路住處稍有出入。惟同案被告即證人乙○○於本院審理中又證稱：其等於承租南平路租屋處前，已在
    桃園市○○路附近住處，從事販賣海洛因之犯行等語（見本
    院審判筆錄第9 頁）。則共同被告丙○○、乙○○前於原審
    所述於95年8、9月，在南平路租屋處販毒一節，雖與戊○○
    實際進住該屋時間稍有出入，但徵之證人乙○○之證詞，堪
    認渠等在進住被告戊○○所承租之南平路住處前，即已共同
    販賣毒品。從而，本院認定被告戊○○犯有附表一所載之事
    實，如前所述，有被告丙○○、甲○○、同案被告乙○○、
    購毒者丁○○及李世慶等人於原審之證述，且有相關通聯紀
    錄及譯文可證，是被告戊○○等人確有附表一所載之犯行。
    至被告丙○○與同案被告乙○○就上揭販毒之時間與被告戊○○實際承租南平路住處時間固稍有出入，但時間相近，此
    或係二人因交易毒品多次而記憶不清所致，惟尚不得據此否
    認被告戊○○有參與95年9 月15日前之犯行，而為被告戊○○有利之認定。
二、上訴人即被告丙○○部分：
    訊之上訴人即被告丙○○固坦承附表一編號四、五所示之犯
    行，惟否認附表一編號一、二、三所示之犯行，辯稱：附表
    一編號一部份即95年9月9日部分其尚未至戊○○處，如何販
    賣給李世慶；附表一編號二部份，其固有接聽丁○○購買海
    洛因電話，但其未同意要賣海洛因給他，就掛斷電話；附表
    一編號三部份，丁○○打電話要購買1,000 元之海洛因，但
    他未拿錢來，其拿0.2公克海洛因給他，讓他解癮，並未販
    賣海洛因云云。惟查：
(一)、被告丙○○就事實欄所載參與販毒，負責以行動電話接聽不
    特定之客戶撥來購毒之電話、運送海洛因毒品至指定之交易
    地點予客戶及向客戶收取毒品交易之款項並保管毒品交易收
    得之款項再轉交予戊○○等事實及附表一編號一至五所列其
    參與之犯行，自原審及本院上訴審理時均大致坦承不諱（見
    原審卷(一)第30、89頁，原審卷(二)第251頁，上訴卷第158頁反
    面），核與證人即購毒者丁○○（見原審卷(二)第171至180頁
    ）所述互核一致，亦與證人李世慶所述購毒之過程相符（見
    原審卷(二)第234至236頁），且被告丙○○所述，核與證人即
    同案被告乙○○、被告甲○○證述各被告分工情節大致相符
    （業已引用於前），且有各次販賣毒品之通訊監察譯文在卷
    可稽（見偵卷第77至80、269至270、310、314至315 頁），
    及由購毒者李世慶（即附表一編號一之犯行）身上所扣得之
    毒品海洛因一包扣案可稽，並有該等毒品之法務部調查局95
    年10月2日調科壹字第09523022600號鑑定書一紙在卷可憑（
    見偵卷第268 頁），及各該被告聯絡販賣毒品所用之行動電
    話扣案可佐。
(二)、被告丙○○雖於本院審理時否認有參與附表一編號一之犯行
    ，惟被告丙○○於原審已坦承於95年8月底9月初加入販毒集
    團參與分工（見原審卷（二）第72至84頁），其於本院雖翻
    異前詞，然徵之前開相關證人之證述，尤其證人即同案被告
    乙○○於本院又再次證稱被告丙○○確實於95年9月9日交付
    其毒品，參與該次販毒之犯行（附表一編號一，見本院審判
    筆錄第8 頁）則被告空言否認該次犯行，礙難採信。從而，
    附表一編號一之犯行雖係由同案乙○○出面接洽及交易，然
    被告丙○○乃販毒集團之成員之一，與被告戊○○等人共同
    分工販毒事宜，故被告丙○○於附表一編號一之犯行雖未出
    面接洽交易，仍應認被告丙○○有共同參與該次犯行。
(三)、又被告丙○○於本院前審審理時辯稱：證人丁○○是挾怨報
    復，方指證伊販毒云云（見本院更（二）審卷第八一頁反面
    ）。惟被告丙○○於原審及本院上訴審審理時，並未對證人
    丁○○所證之事實表示否認（見原審卷(二)第一八二頁，上訴
    卷第一六０頁反面），並於本院上訴審陳述：丁○○我曾經
    賣給他一、二次，丁○○指證我那麼多次，因為時間太久，
    我不記得了，接到幾次買毒品電話也不記得了等語（見上訴
    卷第一六０頁）。是證人丁○○若係挾怨報復，何以被告丙○○於原審及本院上訴審均未以此表示抗辯，並承認而自陷
    於囹圄之虞，況被告於本院又翻異前詞，就其否認販賣海洛
    因給丁○○犯行部份（即附表一編號二、三部份），又與前
    述為不同之辯詞，是其先後反覆之辯詞，顯難採信。至附表
    一編號三所據以認定被告犯行之通訊監察內容，被告固不否
    認其內容，但質疑與之對話之人非丁○○，經本院當庭勘驗
    通訊監察錄音帶，經證人丁○○確認為其聲音，被告亦無意
    見，此有本院99年7月20日勘驗筆錄可稽（見本院卷第102頁
    至103 頁），是被告所為此部份辯詞自不可採。綜上，被告
    丙○○所犯之各次販賣毒品犯行，事證明確，堪以認定，應
    予依法論科。
三、上訴人即被告甲○○部分：
    訊之上訴人即被告甲○○，對於附表一編號四、五之犯行，
    均坦承不諱，核與被告甲○○於原審及本院前審所坦認其自
    95年10月5日或6日起，參與被告戊○○為首之販毒集團，擔
    任跑腿運送毒品海洛因至指定之交易地點予客戶及向客戶收
    取毒品交易之款項，並偶有以行動電話接聽不特定之客戶撥
    來購毒之電話等犯行相符（見原審卷(二)第21、251 頁，上訴
    卷第158 頁反面）。又依被告甲○○於原審法院最後審理及
    本院審理時，均自承係於95年10月5日或6日加入該集團，而
    不能確定係何日（原審卷(二)第240 頁、本院審判筆錄第12頁
    ），基於罪疑唯輕之原則，應認被告甲○○所參與之犯行應
    屬附表一編號四至五之犯行，恰與被告前揭自白犯罪相符。
    另被告甲○○於販毒集團所擔任之分工，核與證人即被告丙○○證述情節大致相符（業已引用於前），且有各次販賣毒
    品之通訊監察譯文在卷可稽，及證人丁○○證述明確（見原
    審卷(二)第171至180頁），以及被告甲○○聯絡販賣毒品所用
    之行動電話扣案可佐。綜上，被告甲○○所犯之附表一編號
    四、五所示2 次販賣毒品犯行，事證明確，洵堪認定，亦應
    依法論科。
四、按毒品危害防制條例所處罰之「販賣」毒品罪，所著重者為
    被告在主觀上有藉以牟利之惡性，及對毒品之擴散具有較有
    償或無償轉讓行為更嚴重之危害性，被告「營利」之意圖係
    從客觀之社會環境、情況及證人、物證等資料，依據證據法
    則綜合研判認定。而所謂販賣行為，祗須以營利之意思而販
    入或賣出，即足構成。倘於有償讓與他人之初，係基於營利
    之意思，並著手實施，而因故無法高於購入原價出售，最後
    不得不以原價或低於原價讓與他人時，仍屬販賣行為。又販
    賣毒品係政府嚴予查緝之違法行為，非可公然為之，亦無公
    定之價格，無論瓶裝或紙包，均可任意分裝增減分量。而每
    次買賣之價差，亦隨時依雙方資力、關係之深淺、需求之數
    量、來源是否充裕、販賣者是否渴求資金、查緝是否嚴緊、
    購買者被查獲時供述購買對象之風險評估等，而異其標準，
    非可一概而論。販賣之利得除經坦承及價量俱臻明確外，委
    難察得實情。販賣之人從價差或量差中牟利方式雖異，但其
    圖利之非法販賣行為則一。要之，販賣毒品海洛因，事涉重
    典，其價格昂貴，取得亦不易，苟無厚利可圖，殊無甘冒被
    查緝法辦重刑之危險，任意將毒品無償讓與他人之可能，是
    其販入之價格必較售出之價格低廉，而有從中賺取買賣差價
    牟利之意圖及事實，自屬符合社會一般之合理經驗及論理判
    斷。被告戊○○等人與證人李世慶、丁○○及姓名年籍不詳
    綽號「小青」之成年女子，於案發時顯非交情深厚之友人，
    業據渠等陳明在卷，就其交易之過程或金額觀之，顯非無償
    轉讓，可見被告戊○○等確係基於營利之意思，而有償販賣
    海洛因予李世慶、丁○○及綽號「小青」之女子予以圖利，
    至堪認定。
五、論罪科刑及新舊法比較
(一)、新舊法比較：
    查被告等人行為後，毒品危害防制條例部分條文業於98 年5
    月20日修正公布，修正前毒品危害防制條例第4條第1項規定
    ：「製造、運輸、販賣第一級毒品者，處死刑或無期徒刑；
    處無期徒刑者，得併科新臺幣一千萬元以下罰金。」，修正
    後毒品危害防制條例第4條第1項則規定：「製造、運輸、販
    賣第一級毒品者，處死刑或無期徒刑；處無期徒刑者，得併
    科新臺幣二千萬元以下罰金。」，而將販賣第一級毒品之罰
    金刑上限，自新台幣1,000萬元提高至新台幣2,000萬元。比
    較新舊法之規定，以修正前之規定有利於被告等，自應適用
    修正前毒品危害防制條例第4條第1項之規定。惟若被告等之
    犯行符合修正後毒品危害防制條例第17條第2 項增訂：「犯
    第4條至第8條之罪於偵查及審判中均自白者，減輕其刑。」
    是就修正前後之規定綜合比較，則以修正後之規定有利於被
    告，是依刑法第2條第1項但書之規定，自應整體適用有利於
    被告之修正後毒品危害防制條例規定處斷。本案被告等所犯
    數罪，則依其是否符合修正後該條例第17條第2 項規定，而
    分別適用修正前或修正後同條例第4 條之規定，核先敘明。
(二)、按海洛因係毒品危害防制條例第2條第2項第1 款所稱之第一
    級毒品，依法不得販賣。核被告戊○○就附表一編號一至四
    之所為、被告丙○○就附表一編號一至三之所為，均係犯修
    正前毒品危害防制條例第4條第第1項之販賣第一級毒品罪。
    被告戊○○就附表一編號五所為，已著手於販賣第一級毒品
    犯行之實行而不遂，係犯修正前毒品危害防制條例第4條第6
    項、第1 項之販賣第一級毒品未遂罪。被告丙○○、甲○○
    就附表一編號四至五所為，編號四部份均係犯修正後毒品危
    害防制條例第4條第1項販賣第一級毒品罪（因符合修正後該
    條例第17條第2項規定，適用修正後同條例第4條之規定）。
    被告丙○○、甲○○就附表一編號五之所為，已著手於販賣
    第一級毒品犯行之實行而不遂，均係犯修正後毒品危害防制
    條例第4條第6項、第1 項之販賣第一級毒品未遂罪（因符合
    修正後該條例第17條第2項規定，適用修正後同條例第4條之
    規定）。被告戊○○、丙○○與同案被告乙○○就附表一編
    號一、二；被告戊○○、丙○○就附表一編號三；被告戊○○、丙○○、甲○○就附表一編號四、五之犯行，各有犯意
    聯絡及行為分擔，均為共同正犯。被告等販賣前持有海洛因
    之低度行為，應為販賣海洛因之高度行為吸收，不另論罪。
    被告戊○○、丙○○、甲○○就附表一編號五之犯行，已與
    購毒者約好交易價格、地點，並推由被告甲○○外出交付毒
    品，已屬著手販賣第一級毒品行為之實行，因遇便衣警察而
    未能交付毒品，其犯罪尚屬未遂，均依刑法第25條第2 項之
    規定，按既遂犯之刑度，減輕其刑。被告戊○○所犯5 次、
    被告丙○○所犯5次、被告甲○○所犯2次之販賣第一級毒品
    犯行（包括既遂及未遂犯行），均犯意各別，行為互殊，應
    分論併罰。再被告戊○○、丙○○、甲○○所犯如附表一所
    示各次販賣第一級毒品罪，其交易之毒品數量均非多，而附
    表一編號5 之犯行尚未得款，其餘各次亦僅得款一千元，所
    得財物甚少，其等均因一時失慮而挺而走險，致觸犯重典（
    販賣第一級毒品罪之最輕法定本刑為無期徒刑），觀其等之
    犯罪情況，雖被告戊○○始終否認上開犯行，犯後態度不佳
    ，惟其犯罪之情狀與其他被告丙○○、甲○○、同案被告乙○○等人並無顯著不同，衡酌上開情節，依一般之客觀情形
    ，尚堪憫恕，縱量處最低刑，仍嫌過重，應有情輕法重之情
    ，爰就被告戊○○、丙○○、甲○○所犯各罪，均依刑法第
    59條之規定，酌量減輕其刑，其等被告就附表一編號五部份
    遞減其刑。又被告甲○○、丙○○就附表一編號四、五之犯
    行，於偵、審中均坦承犯行（偵查卷第189至190頁、第191
    至192頁、第332至333頁、本院卷審判筆錄第2頁），而依修
    正後毒品危害防制條例第17條第2 項之規定，被告甲○○、
    丙○○就附表一編號四、五之犯行均應遞減其刑。又被告甲○○前因施用第一級毒品案件，於93年11月22日為台灣板橋
    地方法院以93年訴字第1506號判處有期徒刑7 月確定，並於
    94年10月24日執行完畢，有本院被告前案紀錄表一份在卷可
    稽，被告甲○○於上開有期徒刑執行完畢後5 年內，竟故意
    再犯本件有期徒刑以上之罪，就其參與之二罪，均應論以累
    犯，並加重其刑（其中因販賣第一級毒品罪之法定本刑為死
    刑、無期徒刑，此部分依法不得再予加重，僅就罰金刑部分
    加重）；被告甲○○同時有上開刑之加重、減輕事由，並先
    加後減之。
(三)、至被告等固曾主張其等各次犯行，有反覆實行之型態，應以
    集合犯或包括一罪之概念，以一罪論云云。惟按：刑事法若
    干犯罪行為態樣，本質上原具有反覆、延續實行之特徵，立
    法時既予特別歸類，定為犯罪構成要件之行為要素，則行為
    人基於概括之犯意，在密切接近之一定時、地持續實行之複
    次行為，倘依社會通念，於客觀上認為符合一個反覆、延續
    性之行為觀念者，於刑法評價上，即應僅成立一罪。學理上
    所稱「集合犯」之職業性、營業性或收集性等具有重複特質
    之犯罪均屬之概念者是，則刑法上所謂集合犯既係立法者所
    制定之犯罪構成要件中，將數個同種類、反覆實行而各自實
    現犯罪構成要件之多數行為，解釋為集合犯，論以一罪，自
    應對於集合犯，從嚴解釋，以符合立法者之意向。次按94年
    2月2日修正公布，95年7月1日施行之刑法，基於刑罰公平原
    則之考量，杜絕僥倖之犯罪心理，並避免易致鼓勵犯罪之誤
    解，已刪除第56條連續犯之規定，是以若認被告等人多次販
    賣一級毒品之犯行認屬客觀上均分別為符合一個反覆、延續
    性之行為，應屬集合犯而為包括一罪，非唯與刪除連續犯之
    修法意旨，已難謂合，且多次販毒行為，逕論以一罪，反較
    連續犯刪除前之法律適用，失之寬鬆，亦與刑法評價之公平
    性有違。本件被告戊○○等人共同販賣海洛因毒品，其多次
    犯行，在時間上，起自95年9月9日，止於同年10月12日，長
    達一個多月；在地點上，有二處不同處所；在對象上包括丁○○等三人，此類綿延多日、異時、異地、異其交易對象之
    明確可分之數次販賣毒品行為，依前所述，若認屬包括一罪
    ，明顯違反刑罰公平原則，亦不容於一般社會通念，是辯護
    意旨就此認應以集合犯之包括一罪之概念論以一罪，尚有未
    合，附此敘明。
六、原判決對被告戊○○、丙○○、甲○○予以論罪科刑，固非
    無見，惟：(一)原判決採取卷附通訊監察譯文作為認定被告戊○○、丙○○、甲○○犯罪事實之證據，惟被告戊○○、丙○○均質疑其證據能力，而原判決未調閱及說明上開譯文是
    否具證據能力，理由尚有不備；(二)又附表一編號五之購毒者
    綽號「小青」之女子，本向被告戊○○等人之販毒集團約定
    購買三千元之海洛因，其後又改成購買二千元之海洛因，並
    由被告丙○○打電話叫回前往交易之被告甲○○，並說明改
    成購買二千元海洛因等情，觀95年10月12日通訊監察譯文表
    甚明（見偵卷第80頁），故此部分應係綽號「小青」之女子
    向被告戊○○等人之販毒集團約定購買二千元之海洛因無訛
    ，原審此部分誤認為購買三千元之海洛因，認定有誤。且與
    「小青」約定為2000元，最後通話之時間為95年10月12日下
    午5時31分，非同日下午5時22分之通話內容，原審認定有誤
    。(三)附表一編號二記載，原判決認定丁○○於95年9 月18日
    下午6 時20分許，以電話與丙○○聯絡，約定購買一千元海
    洛因等情，惟依卷附通訊監察譯文顯示，丁○○與丙○○於
    95年9月18日下午6時20分許所為通話，因丙○○不同意丁○○賒欠而未成交，嗣於同日下午6 時53分許再度通話，丁○○表明願意先行償還舊欠1500元，方始成交（見偵查卷第31
    0 頁）。則原判決認定成交之通話時間記載有誤。(四)原判決
    以被告丙○○、甲○○、同案被告乙○○賣出海洛因之數量
    非多，每次得款僅一千元，所得財物甚少，因一時失慮鋌而
    走險，致觸犯重典，其等並均能坦承犯行，倘處以法定最低
    度刑無期徒刑，依社會一般觀念仍嫌過重，堪認其等犯罪之
    情狀尚堪憫恕，乃就其等所犯各次販賣第一級毒品罪，均依
    刑法第59條規定酌減其刑。關於被告戊○○部分，除是否被
    告戊○○主其事者及有無坦承犯行外，其犯罪之情狀與被告
    丙○○、甲○○及同案被告乙○○並無顯著不同，而遽認被
    告戊○○犯罪之情狀不屬顯可憫恕，仍難認合宜；(五)共同實
    行犯罪行為之人，在合同意思範圍內，各自分擔犯罪行為之
    一部，相互利用他方之行為，以遂行其犯罪之目的，即應就
    其全部所發生之結果，共同負責。因此，共同正犯之犯罪所
    得，係合併計算，為避免執行時發生重複沒收之情形，故各
    共同正犯之間係採連帶沒收主義，於各該共同正犯之同一或
    先後所為之判決內，於裁判時應就共同正犯諭知連帶沒收，
    不得就全體共同正犯之總所得，對各該共同正犯分別重複諭
    知沒收。原判決認定被告戊○○、丙○○、甲○○各次共同
    販賣第一級毒品海洛因所得均為一千元，乃依毒品危害防制
    條例第19條第1 項規定，於主文分別諭知犯罪所得一千元沒
    收之，如全部或一部不能沒收時，以其財產抵償之，而未諭
    知連帶沒收，於法有違；(六)李世慶身上所扣得海洛因毒品一
    包（淨重零點一一公克、空包裝重零點二一公克），應在李
    世慶案為沒收銷燬，無庸於本案諭知沒收銷燬，原審就此毒
    品為諭知沒收銷燬，亦有未當；(七)監視器及監視器螢幕，係
    戊○○裝設在南平路住處門口之監視器，係供該處聚賭查看
    門口狀況所用，與販毒無關，業據被告戊○○供述甚詳，（
    本院卷審判筆錄第13頁）復無證據足資證明係供被告販毒之
    用，即與本案無關，原審誤為沒收，即有未合。(八)毒品危害
    防制條例業於98年5 月20日修正公布，原審未及比較適用法
    律，自有未合。被告戊○○、丙○○、甲○○或以否認犯罪
    或以原審量刑過重為由上訴，指摘原審判決不當，雖均無理
    由，然原判決既有上揭可議之處，即屬無可維持，自應由本
    院就被告戊○○、丙○○、甲○○有罪部分予以撤銷改判。
    爰審酌被告戊○○、丙○○、甲○○三人販賣毒品，對國人
    健康及社會秩序危害甚鉅；被告戊○○居於本件犯行主謀地
    位，其犯行業據其他被告指述甚詳，仍矢口否認，飾詞狡辯
    ，尚無悔意；被告丙○○負責管理被告戊○○所交之毒品控
    管、保管販毒所得金錢，所為角色重要，被告甲○○僅擔任
    跑腿送貨工作、加入時間亦較晚，及各被告犯罪動機、素行
    ，被告丙○○犯後坦承部分犯行，甲○○坦承犯行，態度尚
    佳等一切情狀，就被告三人各量處如主文第二至四項所示之
    刑，並各定其應執行之刑如主文第二至四項所示。又按犯毒
    品危害防制條例第4條至第9條、第12條、第13條或第14條第
    1項、第2項之罪者，其供犯罪所用或因犯罪所得之財物均沒
    收之，如全部或一部不能沒收時，追徵其價額或以其財產抵
    償之，毒品危害防制條例第19條第1 項定有明文。倘犯罪所
    得之財物為新臺幣時，因其本身即為我國現行貨幣價值之表
    示，固不發生追徵其價額之問題；惟其犯罪所得若為新臺幣
    以外之財物，而全部或一部不能沒收時，則應追徵其價額，
    使其繳納與原物相當之價額，或以其財產抵償之，方能達到
    沒收之目的（參最高法院96年度台上字第1828號判決意旨）
    。本件附表一編號一至四所示各次犯行未扣案之販賣海洛因
    所得各一千元，均為被告等各次販賣毒品之所得，屬被告戊○○等因犯罪所得之財物，應依毒品危害防制條例第19條第
    1 項之規定，依各被告所犯宣告連帶沒收之，如全部或一部
    不能沒收時，以其財產連帶抵償之。附表一所列未扣案之行
    動電話各係附表一所列之被告所有，業據其等於原審法院審
    理時供明，且係供被告等各次販賣毒品所用，雖未扣案，惟
    無證據證明已滅失，應依毒品危害防制條例第19條第1 項之
    規定，宣告沒收之，如全部或一部不能沒收時，連帶追徵其
    價額，或以其財產連帶抵償之。扣案如附表一所示之二支行
    動電話，係附表一所列之各被告所有，業據其等於原審法院
    審理時供明，係供被告等連絡販毒用，均係供被告等販賣毒
    品所用，應依毒品危害防制條例第19條第1 項之規定，宣告
    沒收之，而該等行動電話既已扣案，自無不能沒收之虞，無
    併諭知追徵其價額或以其財產抵償之必要（參最高法院95年
    度台上字第1001、3133號判決意旨參照）。至附表一各行動
    電話所插用ＳＩＭ卡各1 張，原屬電話公司所有供客戶使用
    ，終止契約後不必返還，但不能證明係被告申請之門號，即
    非屬被告所有而不予沒收。另按刑法第38條規定之沒收，為
    從刑之一種，具有刑罰及保安處分之性質，且與主刑有從屬
    關係，依主從不可分原則，應於裁判時附隨於主刑而宣告，
    故該條第1項第1款至第3 款規定之沒收物，須與犯罪有直接
    關係並於犯罪事實中有具體之記載，始能於判決主文宣示沒
    收（參最高法院91年度台非字第67號判決意旨）。本件扣案
    之行動電話8支（除95年保管字6001號扣押物品清單之編號7
    、9號行動電話外）、房屋租賃契約1本、被告戊○○持有之
    8萬8千2百元、被告丙○○持有之8千5百元、研磨機1台、帳
    冊1本（僅於1頁書立多人姓名後加X1、X2、X4等之字樣）、
    海洛因殘渣袋5個、安非他命玻璃球吸食器1個、海洛因1 包
    （重零點一三公克，空包裝重零點二一公克），均為被告否
    認與本案之關聯性，亦無證據證明與本案販賣毒品之犯行有
    關，且上開研磨機為訴外人張素湄所有，業據證人張素湄於
    本院證述綦詳（見本院更二審卷第201 頁），遂上揭所示物
    品均不諭知沒收。此外，檢察官請求依刑法第90條第1 項宣
    告被告等強制工作一節，惟被告戊○○雖於81年間因施用毒
    品之肅清煙毒條例案件，為本院臺中分院判處有期徒刑3年2
    月、因竊盜罪經臺灣嘉義地方法院判處有期徒刑6 月，及因
    施用毒品案件，為原審法院判處有期徒刑7 月；而被告丙○○前僅有施用毒品案件前科而為法院裁定應觀察勒戒、強制
    戒治，並為原審法院判處有期徒刑6 月；而被告甲○○亦因
    施用毒品前科為臺灣板橋地方法院判處有期徒刑7 月。則依
    被告三人上述前科紀錄，多屬施用毒品前科，所犯時間相隔
    甚久，顯難認有犯罪習慣或因遊蕩或懶惰成習而犯罪者，而
    公訴人復未敘明被告三人有何犯罪習慣或因遊蕩或懶惰成習
    而犯罪之具體情狀，是其請求宣告被告強制工作，尚有未合
    ，礙難准許，附此敘明。
七、被告戊○○聲請傳喚共同被告甲○○、丙○○及證人丁○○
    ，以證明其未參與販賣海洛因等情，惟前開人等均經原審合
    法傳訊，並經交互詰問，其陳述甚為明確，依刑事訴訟法第
    196 條之規定，自無再次傳訊之必要；又被告丙○○聲請傳
    訊證人丁○○，證明並未販賣海洛因，惟證人丁○○經原審
    合法傳喚，交互詰問完畢，待證事實供述明確，亦無再傳之
    必要。從而，本案事證已臻明確，被告二人上開調查證據之
    聲請，均核無必要，附此敘明。
據上論斷，應依刑事訴訟法第369條第1 項前段、第364條、第29
9條第1項前段，刑法第2條第1項、第11條前段、第28條、第25條
第2 項、第47條第1項、第59條、第51條第5款，毒品危害防制條
例第4條（修正前、後）第1項、第6項、第17條、第19條第1項判
決如主文。
本案經檢察官張啟彬到庭執行職務。
中    華    民    國    99    年    9     月    9     日
                  刑事第八庭審判長法  官  張傳栗
                                  法  官  黃斯偉
                                  法  官  劉嶽承
以上正本證明與原本無異。
如不服本判決，應於收受送達後十日內向本院提出上訴書狀，其
未敘述上訴之理由者並得於提起上訴後十日內向本院補提理由書
（均須按他造當事人之人數附繕本）。「切勿逕送上級法院」。
                                  書記官  何仁崴
中    華    民    國    99    年    9     月    9     日
附錄：本案論罪科刑法條全文
修正前毒品危害防制條例第四條：
製造、運輸、販賣第一級毒品者，處死刑或無期徒刑；處無期徒
刑者，得併科新臺幣1千萬元以下罰金。
製造、運輸、販賣第二級毒品者，處無期徒刑或7 年以上有期徒
刑，得併科新臺幣7 百萬元以下罰金。
製造、運輸、販賣第三級毒品者，處5 年以上有期徒刑，得併科
新臺幣5 百萬元以下罰金。
製造、運輸、販賣第四級毒品者，處3 年以上10年以下有期徒刑
，得併科新臺幣3 百萬元以下罰金。
製造、運輸、販賣專供製造或施用毒品之器具者，處1年以上7年
以下有期徒刑，得併科新臺幣1 百萬元以下罰金。
前五項之未遂犯罰之。
修正後毒品危害防制條例第四條：
製造、運輸、販賣第一級毒品者，處死刑或無期徒刑；處無期徒
刑者，得併科新臺幣二千萬元以下罰金。
製造、運輸、販賣第二級毒品者，處無期徒刑或七年以上有期徒
刑，得併科新臺幣一千萬元以下罰金。
製造、運輸、販賣第三級毒品者，處五年以上有期徒刑，得併科
新臺幣七百萬元以下罰金。
製造、運輸、販賣第四級毒品者，處三年以上十年以下有期徒刑
，得併科新臺幣三百萬元以下罰金。
製造、運輸、販賣專供製造或施用毒品之器具者，處一年以上七
年以下有期徒刑，得併科新臺幣一百萬元以下罰金。
前五項之未遂犯罰之。
附表一：本案被告犯罪事實一覽表
┌──┬────┬────┬───────┬────┬────────┬───────────┐
│犯罪│共同被告│電話通話│  交易過程    │交易地點│參與之被告所犯罪│   應沒收之物         │
│事實│        │時點    │              │        │名及所處刑度    │                      │
│編號│        │        │              │        │                │                      │
├──┼────┼────┼───────┼────┼────────┼───────────┤
│ 一 │戊○○  │95年9月9│購毒者李世慶以│桃園縣桃│戊○○共同販賣第│未扣案之插用0000000000│
│    │丙○○  │日晚上7 │0000000000撥打│園市國際│一級毒品，處有期│號SIM卡之行動電話1支，│
│    │乙○○  │時18 分 │乙○○所有0934│路二段之│徒刑拾捌年      │沒收之，如全部或一部不│
│    │        │許      │169341電話，約│全聯社賣│                │能沒收時，連帶追徵其價│
│    │        │        │定購買一千元之│場附近  │                │額，或以其財產連帶抵償│
│    │        │        │海洛因，由林書│        │                │之。未扣案之販賣毒品所│
│    │        │        │安負責交貨    │        │                │得新台幣1千元，連帶沒 │
│    │        │        │              │        │                │收之，如全部或一部不能│
│    │        │        │              │        │                │沒收時，以其財產連帶抵│
│    │        │        │              │        │                │償之。                │
│    │        │        │              │        │                │                      │
│    │        │        │              │        ├────────┼───────────┤
│    │        │        │              │        │丙○○共同販賣第│未扣案之插用0000000000│
│    │        │        │              │        │一級毒品，處有期│號SIM卡之行動電話1支，│
│    │        │        │              │        │徒刑拾柒年      │沒收之，如全部或一部不│
│    │        │        │              │        │                │能沒收時，連帶追徵其價│
│    │        │        │              │        │                │額，或以其財產連帶抵償│
│    │        │        │              │        │                │之。未扣案之販賣毒品所│
│    │        │        │              │        │                │得新台幣1千元，連帶沒 │
│    │        │        │              │        │                │收之，如全部或一部不能│
│    │        │        │              │        │                │沒收時，以其財產連帶抵│
│    │        │        │              │        │                │償之。                │
│    │        │        │              │        │                │                      │
├──┼────┼────┼───────┼────┼────────┼───────────┤
│ 二 │戊○○  │95年9月 │購毒者丁○○以│桃園縣桃│戊○○共同販賣第│未扣案之插用0000000000│
│    │丙○○  │18日晚上│0000000000撥打│園市南平│一級毒品，處有期│號SIM卡之行動電話1支，│
│    │乙○○  │6時53分 │丙○○所有0926│路與經國│徒刑拾捌年      │沒收之，如全部或一部不│
│    │        │許（同日│527757電話，約│路口之麥│                │能沒收時，連帶追徵其價│
│    │        │晚上6時 │定購買一千元之│當勞後門│                │額，或以其財產連帶抵償│
│    │        │20分通話│海洛因，由戚永│        │                │之。未扣案之販賣毒品所│
│    │        │，因交易│魁負責交貨    │        │                │得新台幣1千元，連帶沒 │
│    │        │條件未合│              │        │                │收之，如全部或一部不能│
│    │        │，未成交│              │        │                │沒收時，以其財產連帶抵│
│    │        │）      │              │        │                │償之。                │
│    │        │        │              │        │                │                      │
│    │        │        │              │        ├────────┼───────────┤
│    │        │        │              │        │丙○○共同販賣第│未扣案之插用0000000000│
│    │        │        │              │        │一級毒品，處有期│號SIM卡之行動電話1支，│
│    │        │        │              │        │徒刑拾柒年      │沒收之，如全部或一部不│
│    │        │        │              │        │                │能沒收時，連帶追徵其價│
│    │        │        │              │        │                │額，或以其財產連帶抵償│
│    │        │        │              │        │                │之。未扣案之販賣毒品所│
│    │        │        │              │        │                │得新台幣1千元，連帶沒 │
│    │        │        │              │        │                │收之，如全部或一部不能│
│    │        │        │              │        │                │沒收時，以其財產連帶抵│
│    │        │        │              │        │                │償之。                │
│    │        │        │              │        │                │                      │
│    │        │        │              │        │                │                      │
├──┼────┼────┼───────┼────┼────────┼───────────┤
│ 三 │戊○○  │95年10月│購毒者丁○○以│桃園縣桃│戊○○共同販賣第│扣案插用0000000000號SI│
│    │丙○○  │5日晚上7│0000000000撥打│園市南平│一級毒品，處有期│M卡之行動電話1支，沒收│
│    │        │時33分許│丙○○所有0927│路與經國│徒刑拾捌年      │之。未扣案之販賣毒品所│
│    │        │        │914746電話，約│路口之麥│                │得新台幣1千元，連帶沒 │
│    │        │        │定購買一千元之│當勞後門│                │收之，如全部或一部不能│
│    │        │        │海洛因，由戚永│        │                │沒收時，以其財產連帶抵│
│    │        │        │魁負責交貨    │        │                │償之。                │
│    │        │        │              │        │                │                      │
│    │        │        │              │        ├────────┼───────────┤
│    │        │        │              │        │丙○○共同販賣第│扣案插用0000000000號SI│
│    │        │        │              │        │一級毒品，處有期│M卡之行動電話1支，沒收│
│    │        │        │              │        │徒刑拾柒年      │之。未扣案之販賣毒品所│
│    │        │        │              │        │                │得新台幣1千元，連帶沒 │
│    │        │        │              │        │                │收之，如全部或一部不能│
│    │        │        │              │        │                │沒收時，以其財產連帶抵│
│    │        │        │              │        │                │償之。                │
│    │        │        │              │        │                │                      │
├──┼────┼────┼───────┼────┼────────┼───────────┤
│ 四 │戊○○  │95年10月│購毒者丁○○以│桃園縣桃│戊○○共同販賣第│扣案插用0000000000號SI│
│    │丙○○  │9日晚上7│0000000000撥打│園市南平│一級毒品，處有期│M卡之行動電話1支，沒收│
│    │甲○○  │時31分許│丙○○所有0952│路與經國│徒刑拾捌年      │之。未扣案之販賣毒品所│
│    │        │        │224410電話予蔡│路口之麥│                │得新台幣1千元，連帶沒 │
│    │        │        │建德，約定購買│當勞後門│                │收之，如全部或一部不能│
│    │        │        │一千元之海洛因│        │                │沒收時，以其財產連帶抵│
│    │        │        │，由丙○○負責│        │                │償之。                │
│    │        │        │交貨          │        │                │                      │
│    │        │        │              │        ├────────┼───────────┤
│    │        │        │              │        │丙○○共同販賣第│扣案插用0000000000號SI│
│    │        │        │              │        │一級毒品，處有期│M卡之行動電話1支，沒收│
│    │        │        │              │        │徒刑拾年貳月    │之。未扣案之販賣毒品所│
│    │        │        │              │        │                │得新台幣1千元，連帶沒 │
│    │        │        │              │        │                │收之，如全部或一部不能│
│    │        │        │              │        │                │沒收時，以其財產連帶抵│
│    │        │        │              │        │                │償之。                │
│    │        │        │              │        │                │                      │
│    │        │        │              │        ├────────┼───────────┤
│    │        │        │              │        │甲○○共同販賣第│扣案插用0000000000號SI│
│    │        │        │              │        │一級毒品，累犯，│M卡之行動電話1支，沒收│
│    │        │        │              │        │處有期徒刑拾年貳│之。未扣案之販賣毒品所│
│    │        │        │              │        │月              │得新台幣1千元，連帶沒 │
│    │        │        │              │        │                │收之，如全部或一部不能│
│    │        │        │              │        │                │沒收時，以其財產連帶抵│
│    │        │        │              │        │                │償之。                │
│    │        │        │              │        │                │                      │
├──┼────┼────┼───────┼────┼────────┼───────────┤
│ 五 │戊○○  │95年10月│姓名年籍不詳綽│桃園縣桃│戊○○共同販賣第│扣案插用0000000000號SI│
│    │丙○○  │12日下午│號「小青」之女│園市南平│一級毒品，未遂，│M卡之行動電話1支，沒收│
│    │甲○○  │5時31分 │子以00-0000000│路與經國│處有期徒刑拾柒年│之。                  │
│    │        │許（同日│公共電話撥打戚│路口之麥│                │                      │
│    │        │下午5時 │永魁所有095222│當勞後門├────────┼───────────┤
│    │        │22分通話│4410 號電話， │        │丙○○共同販賣第│扣案之插用0000000000號│
│    │        │後，復於│約定購買二千元│        │一級毒品，未遂，│SIM卡之行動電話1支，沒│
│    │        │5時31分 │之海洛因，尚未│        │處有期徒刑柒年陸│收之。                │
│    │        │通話重新│完成交易      │        │月              │                      │
│    │        │確定交易│              │        ├────────┼───────────┤
│    │        │金額）  │              │        │甲○○共同販賣第│扣案之插用0000000000  │
│    │        │        │              │        │一級毒品，未遂，│號SIM卡之行動電話1支，│
│    │        │        │              │        │累犯，處有期徒刑│沒收之。              │
│    │        │        │              │        │柒年陸月        │                      │
└──┴────┴────┴───────┴────┴────────┴───────────┘

司法院資訊處製作；財團法人民間司法改革基金會備份。
